de: Korpuskonfiguration der Kontraaltklarinette: Gefalteter Korpus; Büroklammerform/geschleifter Korpus; Gerader Korpus; Sonstige
nl: Contra-altklarinet bodyconfiguratie: Gevouwen body; Paperclip/geluste body; Rechte body; Overig
sl-SI: Konfiguracija telesa kontra-altovskega klarineta: Prepognjen trup; Zankan trup ("paperclip"); Raven trup; Drugo
pl: Konfiguracja korpusu klarnetu kontraaltowego: Zgięty korpus; Kształt spinacza / zapętlony korpus; Prosty korpus; Inna
bg-BG: Конфигурация на корпуса на контра-алт кларинет: Сгънат корпус; Корпус тип кламер/с извивки; Прав корпус; Друга
fi: Kontra-alttoklarinetin rungon kokoonpano: Taitettu runko; Paperiliitin-/silmukkarunko; Suora runko; Muu
ko: 콘트라알토 클라리넷 본체 구조: 접이식 바디; 페이퍼클립/루프 바디; 스트레이트 바디; 기타
ru: Конфигурация корпуса контра-альтового кларнета: Сложенный корпус; Корпус в форме скрепки / с петлей; Прямой корпус; Другое
ro-RO: Configurația corpului clarinetului contra-alto: Corp pliat; Corp tip agrafă de birou/buclă; Corp drept; Altele
cs: Konfigurace těla kontraaltového klarinetu: Skládané tělo; Tvar kancelářské sponky / zahnuté tělo; Rovné tělo; Jiné
zh-TW: 倍中音單簧管管身配置: 摺疊管身; 迴紋針/環狀管身; 直管身; 其他
en: Contra-alto clarinet body configuration: Folded body; Paperclip/looped body; Straight body; Other
vi: Cấu hình thân kèn clarinet contra-alto: Thân gấp; Thân hình kẹp giấy/uốn vòng; Thân thẳng; Khác
it: Configurazione del corpo del clarinetto contralto: Corpo piegato; Corpo a graffetta/ad anello; Corpo dritto; Altro
zh-CN: 低音单簧管管体结构: 折叠管身; 回形针/环形管身; 直管身; 其他
nb: Kontra-alt klarinett kroppskonfigurasjon: Bøyd kropp; Binders-/sløyfeformet kropp; Rett kropp; Annet
el: Διαμόρφωση σώματος κόντρα-άλτο κλαρινέτου: Διπλωμένο σώμα; Σώμα τύπου συνδετήρα/με βρόχο; Ίσιο σώμα; Άλλο
pt-BR: Configuração do corpo do clarinete contra-alto: Corpo dobrado; Corpo em clipe de papel/curvo; Corpo reto; Outro
ja: コントラアルトクラリネットの本体構造: フォールデッドボディ; ペーパークリップ / ループボディ; ストレートボディ; その他
es: Configuración del cuerpo del clarinete contralto: Cuerpo doblado; Cuerpo en espiral/forma de clip; Cuerpo recto; Otro
hr-HR: Konfiguracija tijela kontraalt klarineta: Presavijeno tijelo; Oblik spajalice / petljasto tijelo; Ravno tijelo; Ostalo
th: รูปทรงตัวคลาริเน็ตคอนทราอัลโต: ตัวเครื่องแบบพับ; ตัวเครื่องแบบคลิปหนีบกระดาษ/ขดเกลียว; ตัวเครื่องแบบตรง; อื่นๆ
da: Konstruktion/udformning af kontra-altsaxofonens korpus: Foldet krop; Papirclips-/slynget krop; Lige krop; Andet
lt-LT: Kontralto klarneto korpuso konfigūracija.: Sulenktas korpusas; Sąvaržėlės formos / kilpinis korpusas; Tiesus korpusas; Kita
hu: Kontraalt-klarinéttest konfigurációja: Hajlított test; Gemkapocs-/huroktest; Egyenes test; Egyéb
sk-SK: Konfigurácia tela kontra-alt klarinetu: Zahnuté telo; Slučkové telo (tvar spinky); Rovné telo; Iné
fr: Type de configuration de clarinette contra-alto: Corps replié; Corps en trombone/boucle; Corps droit; Autre
sv: Kroppskonfiguration av kontraaltklarinett: Vikt kropp; Gemens-/ögledesign; Rak kropp; Annan
tr: Kontra-alto klarnet gövde yapısı: Kıvrımlı gövde; Ataş/kıvrık gövde; Düz gövde; Diğer
pt-PT: Configuração do corpo do clarinete contra-alto: Corpo dobrado; Corpo em clipe de papel/curvado; Corpo reto; Outra